【裁判字號】    95,訴緝,135
【裁判日期】    951124
【裁判案由】    毒品危害防制條例
【裁判全文】
臺灣桃園地方法院刑事判決             95年度訴緝字第135號
公  訴  人  台灣桃園地方法院檢察署檢察官
被      告  甲○○
                      號另案.
指定辯護人  本院公設辯護人彭詩雯
上列被告因毒品危害防制條例案件，經檢察官提起公訴（94年度
毒偵字第5569號）暨移送併辦（95年度毒偵字第63號、第1104號
、第1916號），經本院訊問被告後，被告自白犯罪，檢察官聲請
認罪協商，經本院合議庭裁定由受命法官改依簡式審判程序後為
協商判決，本院判決如下：
    主  文
甲○○連續施用第一級毒品，累犯，處有期徒刑拾壹月。扣案之
海洛因包（驗餘淨重分別為零點壹零公克、零點零公克、零
點零公克；空包裝重分別為零點肆伍公克、零點貳伍公克、零
點貳貳公克）、注射針筒柒支（分別為支、貳支、貳支）、塑
膠湯匙貳支，均沒收銷燬之。扣案之橡皮筋貳條，沒收。又連續
施用第二級毒品，累犯，處有期徒刑伍月。扣案之燈泡壹個、安
非他命吸食器壹組，均沒收銷燬之。應執行有期徒刑壹年貳月。
扣案之海洛因包（驗餘淨重分別為零點壹零公克、零點零公
克、零點零公克；空包裝重分別為零點肆伍公克、零點貳伍公
克、零點貳貳公克）、注射針筒柒支（分別為支、貳支、貳支
）、塑膠湯匙貳支、燈泡壹個、安非他命吸食器壹組，均沒收銷
燬之。扣案之橡皮筋貳條，沒收。
    事實及理由
一、甲○○前於民國93年間因竊盜案件，經本院於93年7 月15日
    以93年度簡上字第117 號判處有期徒刑4 月確定，甫於94年
    5 月26日執行完畢。又因施用毒品案件，經本院裁送強制戒
    治，於94年1 月27日執行戒治期滿釋放出所，並由台灣桃園
    地方法院檢察署於94年3 月15日以94年度戒毒偵字第158 號
    為不起訴處分確定。詎仍不知警惕，復於上開強制戒治執行
    完畢釋放後五年內，基於施用第一、二級毒品海洛因、甲基
    安非他命之概括犯意，自94年8 月中旬某日起至95年3 月24
    日某時止，在桃園縣大溪鎮阿姆坪、中壢市「中山公園」等
    處，連續施用第一級、第二級毒品海洛因、甲基安非他命多
    次，嗣為警分別於94年10月6 日下午3 時50分許、94年12月
    20日晚間23時許、95年2 月7 日上午9 時30分許、95 年3月
    25日下午18時許，各在桃園縣中壢市○○里○○路48巷25號
    前、桃園縣復興鄉三民村12鄰62之2 號前50公尺處、桃園縣
    蘆竹鄉○○村○○街100 巷口、桃園縣中壢大華路92之1 號
    4 樓等地查獲，並分別扣得海洛因1 包（驗餘淨重0. 10 公
    克，空包裝重0.45公克）；海洛因1 包（驗餘淨重0.03公克
    ，空包裝重0.25公克）、針筒3 支、橡皮筋2 條、燈泡1 個
    、塑膠湯匙2 支；海洛因1 包（驗餘淨重0.03公克，空包裝
    0.22公克）、注射針筒2 支；注射針筒2 支、安非他命吸食
    器1 組等物。案經桃園縣政府警察局中壢分局、大溪分局報
    告台灣桃園地方法院檢察署檢察官偵查起訴。
二、本件被告所犯為死刑、無期徒刑、最輕本刑3 年以上有期徒
    刑以外之罪或高等法院管轄第1 審案件以外之罪，經被告於
    準備程序就被訴事實為有罪之陳述，經告知簡式審判程序之
    旨，並聽取被告及檢察官之意見後，經本院合議庭依刑事訴
    訟法第273 條之1 規定，裁定改依簡式審判程序，並由受命
    法官獨任審理，核先敘明。
三、證據：
  (1)被告甲○○於警詢、檢察官偵訊及本院準備程序時之自白。
  (2)毒品案件尿液編號、姓名對照表及臺灣尖端先進生技醫藥股
    份有限公司濫用藥物檢驗報告各1 件。
  (3)海洛因1 包（驗餘淨重0.10公克，空包裝重0.45公克）；海
    洛因1 包（驗餘淨重0.03公克，空包裝重0.25公克）、注射
    針筒3 支、橡皮筋2 條、燈泡1 個、塑膠湯匙2 支；海洛因
    1 包（驗餘淨重0.03公克，空包裝0.22公克）、注射針筒2
    支；注射針筒2 支、安非他命吸食器1 組等物扣案足佐。
  (4)法務部調查局鑑定通知書3件在卷可稽。
  (5)查獲現場照片17張在卷足參。
四、本件被告已認罪，經檢察官與被告甲○○於準備程序達成協
    商之合意，其合意內容為：被告連續施用第一級毒品海洛因
    部分，願受科處有期徒刑11月。又連續施用第二級毒品部分
    ，願受科處有期徒刑5 月。應執行有期徒刑1 年2 月。經查
    ，上開協商合意並無刑事訴訟法第455 條之4 第1 項所列情
    形之一，檢察官聲請改依協商程序而為判決，本院爰不經言
    詞辯論，於協商合意範圍內為協商判決。
五、附記：
      按行為後法律有變更者，適用行為時之法律。但行為後之
      法律有利於行為人者，適用最有利於行為人之法律，刑法
      第2 條第1 項定有明文，此條規定乃與刑法第1 條罪刑法
      定主義契合，而貫徹法律禁止溯及既往原則，係規範行為
      後法律變更所生新舊法律比較適用之準據法，是刑法第2
      條本身雖經修正，但刑法第2 條既屬適用法律之準據法，
      本身尚無比較新舊法之問題，應一律適用裁判時之現行刑
      法第2 條規定以決定適用之刑罰法律，先予辨明。又以本
      次刑法修正之比較新舊法，應就罪刑有關之共犯、未遂犯
      、想像競合犯、牽連犯、連續犯、結合犯，以及累犯加重
      、自首減輕暨其他法定加減原因（如身分加減）與加減例
      等一切情形，綜其全部罪刑之結果而為比較，且從刑附屬
      於主刑，除法律有特別規定者外，依主刑所適用之法律，
      最高法院95年5 月23日95年度第8 次刑庭會議決議可資參
      照。經查: (1)被告行為後，刑法第56條連續犯之規定，業
      於94年1 月7 日修正刪除，同年2 月2 日經總統公布，並
      於95年7 月1 日施行，則被告之犯行，因行為後刑法業已
      刪除連續犯之規定，此刪除雖非犯罪構成要件之變更，但
      顯已影響行為人刑罰之法律效果，自屬法律有變更，而本
      件被告於刑法修正前所犯之數次施用第一級、第二級毒品
      罪，依修正後刑法應各別多次論斷之結果（即數罪併罰）
      ，其刑度顯較修正前應依刑法第56條之規定一連續施用毒
      品罪為重，依新法第2 條第1 項規定，比較修正前後刑法
      結果，應適用較有利於被告之行為時法律即修正前刑法第
      56 條 規定，論以連續施用毒品罪。(2)又被告行為後，刑
      法第47條關於累犯之規定，業於94年1 月7 日修正，並於
      95年7 月1 日施行，修正前刑法第47條原規定「受有期徒
      刑之執行完畢，或受無期徒刑或有期徒刑一部之執行而赦
      免後，5 年以內再犯有期徒刑以上之罪者，為累犯，加重
      本刑至2 分之1 」，修正後為第47條第1 項，並修正為「
      受徒刑之執行完畢，或一部之執行而赦免後，5 年以內故
      意再犯有期徒刑以上之罪者，為累犯，加重本刑至2 分之
      1 」，依修正後之規定，僅限於「故意」再犯有期徒刑之
      罪，始有累犯之適用。本件被告甲○○前於93年間因竊盜
      案件，經本院於93年7 月15日以93年度簡上字第117 號判
      處有期徒刑4 月確定，甫於94年5 月26日執行完畢，此有
      臺灣高等法院被告前案紀錄表1 件在卷可稽，其於5 年以
      內再故意犯本件有期徒刑以上之罪，不論依修正前之刑法
      第47條，或修正後之刑法第47條第1 項之規定，均構成累
      犯，對被告而言並無有利或不利之情形。故綜合修正前、
      後之比較，揆諸前揭最高法院決議及修正後刑法第2 條第
      1 項前段規定，自應全部適用被告行為時之法律，即修正
      前刑法之相關規定予以論處。(3)扣案之海洛因1 包（驗餘
      淨重0.10公克，空包裝重0.45公克）；海洛因1 包（驗餘
      淨重0.03公克，空包裝重0.25公克）、針筒3 支、燈泡1
      個、塑膠湯匙2 支；海洛因1 包（驗餘淨重0.03公克，空
      包裝0.22公克）、注射針筒2 支；注射針筒2 支、安非他
      命吸食器1 組等物，均屬第一級毒品，或與第一、二級毒
      品無法析離，抑或析離費用過鉅，爰均依毒品危害防制條
      例第18條第1 項前段規定宣告沒收銷燬之；扣案之橡皮筋
      2 條，為被告所有供施用海洛因之用，業據被告陳承在卷
      ，依從刑附屬於主刑之原則，應依修正前刑法第38條第1
      項第2 款規定併予宣告沒收。
六、應適用之法條：刑事訴訟法第273 條之1 第1 項、第455 條
    之2 、第455 條之4 第2 項、第455 條之8 ，毒品危害防制
    條例第10條第1 項、第2 項、第18條第1 項前段，修正後刑
    法第2 條第1 項前段，修正前刑法第11條前段、第56條、第
    47條、第38條第1 項第2 款，判決如主文。
七、本判決除有刑事訴訟法第455 條之4 第1 項第1 款、第2 款
    、第4 款、第6 款、第7 款所定情形之一，或違反同條第2
    項規定者外，不得上訴。如有前述得上訴之情形，得自收受
    判決送達之日起10日內，向本院提出上訴書狀，上訴於第2
    審法院。
中    華    民    國    95    年    11    月    24    日
                刑事第十一庭法  官  蕭 世 昌
以上正本證明與原本無異。
                            書記官  簡 慧 瑛
中    華    民    國    95    年    11    月    27    日
附錄本案論罪科刑法條：
毒品危害防制條例第10條：
施用第一級毒品者，處 6 月以上 5 年以下有期徒刑。
施用第二級毒品者，處 3 年以下有期徒刑。


司法院資訊處製作；財團法人民間司法改革基金會備份。
